【裁判字號】    97,裁,1344
【裁判日期】    970221
【裁判案由】    級俸
【裁判全文】
最  高  行  政  法  院  裁  定
                                     97年度裁字第01344號
抗  告  人  甲○○
上列抗告人與相對人教育部、彰化縣政府及彰化縣立芬園國民中
學等3相對人間因級俸事件，對於中華民國96年1月30日臺中高等
行政法院96年度再字第5號裁定，提起抗告，本院裁定如下︰
    主  文
抗告駁回。
抗告訴訟費用由抗告人負擔。
    理  由
一、按當事人對於高等行政法院之裁定得為抗告，其以異議狀或
    其他書面表示不服者，仍應認係提起抗告。本件抗告人不服
    臺中高等行政法院（以下稱原審法院）96年度再字第5號裁
    定（以下稱原裁定），提出行政訴訟異議狀，依前揭說明，
    應認係提起抗告，依抗告程序處理，合先敘明。
二、次按抗告法院認抗告為不合法或無理由者，應為駁回抗告之
    裁定。復按「民事訴訟法．．．第28條至第31條之規定，於
    本節準用之。」、「（第1項）再審之訴專屬為判決之原行
    政法院管轄。（第2項）對於審級不同之行政法院就同一事
    件所為之判決提起再審之訴者，由最高行政法院合併管轄之
    。（第3項）對於最高行政法院之判決，本於第273條第1項
    第9款至第14款事由聲明不服者，雖有前2項之情形，仍專屬
    原高等行政法院管轄。」、「裁定已經確定，而有第273條
    之情形者，得準用本編之規定，聲請再審。」、「訴訟之全
    部或一部，法院認為無管轄權者，依原告聲請或依職權以裁
    定移送於其管轄法院。」分別為行政訴訟法第18條、第275
    條、第283條及民事訴訟法第28條第1項所明定。
三、原裁定以：抗告人係對本院95年度裁字第2759號裁定聲請再
    審，核該裁定係以抗告人對系爭原裁定聲請再審不合法，予
    以駁回，依行政訴訟法第283條準用同法第275條第1項規定
    ，專屬本院管轄，乃以裁定移送本院審理。抗告人不服，遂
    提起本件抗告。
四、抗告意旨略謂：依行政訴訟法第275條第3項規定，對於本院
    判決本於同法第273條第1項第9款至第14款事由聲明不服者
    ，雖有前2項之情形，仍專屬原高等行政法院管轄；抗告人
    係依同法第273條第1項第14款、第275條第3項規定聲請再審
    ，原審法院卻誤引同法第275條第1項規定為違法之裁定等語
    。
五、本院查：抗告人係對前本院駁回抗告人對本院裁定聲請再審
    為不合法之95年度裁字第2759號確定裁定，聲請再審。是就
    原確定裁定之聲請再審，其並無存在同時對高等行政法院之
    同一事件聲請再審情形，並無行政訴訟法第275條第3項之可
    準用情形，依行政訴訟法第283條準用同法第275條第1項規
    定，應專屬本院管轄。抗告人向無管轄權之原審法院聲請再
    審，顯係違誤，原裁定依職權將本件移送本院，經核並無不
    合。本件抗告為無理由，應予駁回。
六、依行政訴訟法第104條、民事訴訟法第95條、第78條，裁定
    如主文。
中    華    民    國    97    年    2     月    21    日
                    最高行政法院第四庭
                        審判長法官  鍾  耀  光
                              法官  侯  東  昇
                              法官  姜  仁  脩
                              法官  王  德  麟
                              法官  黃  清  光
以  上  正  本  證  明  與  原  本  無  異
中    華    民    國    97    年    2     月    22    日
                              書記官  黃  淑  櫻


司法院資訊處製作；財團法人民間司法改革基金會備份。
